【裁判字號】    95,上,17
【裁判日期】    950331
【裁判案由】    遷讓停車位等
【裁判全文】
臺灣高等法院高雄分院民事判決            95年度上字第17號
上  訴  人  高鑫開發有限公司
法定代理人  丙○○
訴訟代理人  己○○
被 上訴 人  戊○○
訴訟代理人  乙○○
被 上訴 人  丁○○
            甲○○
共      同
訴訟代理人  陳郁芬律師
            蘇文奕律師
上列當事人間請求遷讓停車位等事件，上訴人對於民國94年11月
30日臺灣高雄地方法院94年度訴字第2009號第一審判決提起上訴
，聲請就假執行之上訴部分先為辯論及裁判，本院於95年3 月22
日言詞辯論終結，判決如下：
    主  文
本件假執行之上訴駁回。
    事實及理由
一、上訴人依民事訴訟法第455 條規定，聲請就關於假執行之上
    訴，先為辯論，爰依其聲請，就假執行上訴部分，先為辯論
    及判決，合先明。
二、上訴人主張：兩造間請求遷讓停車位等事件，前經原審就被
    上訴人假執行之聲請，判決准被上訴人戊○○、丁○○、甲
    ○○各以新台幣（下同）50萬元、17萬元、17萬元各供擔保
    後得假執行。惟本件如經假執行，被上訴人將系爭停車位轉
    讓他人，伊恐受不能回復之損害，原判決僅按標的物價額三
    分之一酌定擔保金額，不足以彌補伊回復不能之損害等語。
    並於本院聲明：(一)原判決關於假執行之宣告部分廢棄。(二)廢
    棄部分，被上訴人在第一審假執行之聲請駁回。
三、被上訴人則以：原判決除就被上訴人勝訴部分宣告假執行外
    ，並宣告被上訴人供擔保後免為假執行，已顧及上訴人之權
    利，上訴人可依原判決所命金額提供擔保，免為假執行；又
    伊聲請假執行之目的並非要出售系爭停車位，上訴人未釋明
    因假執行恐受有回復不能之損害，則本件假執行之上訴，非
    有理由等語，資為抗辯。並於本院聲明：駁回上訴人假執行
    之上訴。
四、原審就本案部分為被上訴人勝訴判決，並依兩造聲請，分別
    酌定相當擔保金額為准免假執行之宣告。經查原判決關於准
    為假執行之宣告應供擔保金部分，係以被上訴人勝訴部分之
    標的物價額即被上訴人戊○○、丁○○、甲○○各150 萬、
    50萬元、50萬元之三分之一（約數），亦即50萬元、17萬元
    、17萬元供擔保，尚屬相當，並無特殊失當之處。且被上訴
    人陳明其非為出售系爭停車位而聲請假執行，上訴人並未依
    民事訴訟法第391 條之規定，釋明其因本件假執行恐受不能
    回復之損害，則原審酌定相當金額命供擔保後，為假執行之
    宣告，並無不合，上訴人就假執行部分之上訴，即非有理，
    應駁回上訴人假執行之上訴。
五、據上論結，本件假執行之上訴為無理由，爰依民事訴訟法第
    455 條、第449 條第1 項、判決如主文。
中    華    民    國    95    年    3     月    31    日
                            民事第四庭
                                審判長法官    蔡文貴
                                法      官    黃科瑜
                                法      官    徐文祥
以上正本證明與原本無異。
本件不得上訴。
中    華    民    國    95    年    3     月    31    日
                                書  記  官    陳金卿


司法院資訊處製作；財團法人民間司法改革基金會備份。
